臺灣嘉義地方法院刑事判決
110年度訴字第27號
公  訴  人  臺灣嘉義地方檢察署檢察官
被      告  翁盛義



選任辯護人  王明宏律師
上列被告因過失致死案件，經檢察官提起公訴（109年度偵字第1
0692號），本院判決如下：
    主    文
翁盛義犯過失致人於死罪，處有期徒刑壹年。
    犯罪事實
一、翁盛義與其兄翁忠義於民國109年7月23日向財政部國有財產
    署(下稱國產署)南區分署(下稱國產署南區分署)承租坐落嘉
    義縣○○鄉○○○段0000000地號土地(下稱系爭土地)，系爭土地
    上建有一磚造平房(門牌號碼：嘉義縣○○鄉○○村○○○000○0號
    ，下稱系爭平房)，翁盛義於60、70年間以系爭平房作為竹
    筍加工廠，平房屋頂與公路路面齊平，其上設有一樓梯開口
    ，及一長0.92公尺、寬0.9公尺之貨物開口(下稱貨物開口)
    ，便利人員及貨物進出，後該加工廠於80年間停工，系爭平
    房屋頂改由翁盛義及其家人平時停放車輛使用，翁盛義為該
    場所之實際管理人；翁盛義明知系爭平房與奮起湖飯店相鄰
    ，人潮密集，且系爭平房屋頂與馬路齊平相鄰，屋頂上設有
    樓梯開口及貨物開口，可預見他人可能進入系爭平房屋頂後
    ，未料該處有樓梯開口，恐有自該樓梯開口或貨物開口墜落
    之危險，應注意在系爭平房屋頂設置阻隔設施阻止他人靠近
    樓梯開口、貨物開口，並擺放足以使他人知悉樓梯開口、貨
    物開口所在之警告標示，或將樓梯開口、貨物開口以嚴密封
    閉護蓋或加設安全網等防護措施，以避免他人墜落，而依當
    時情況，並無不能注意之情事，卻疏未注意確實設置阻隔設
    施、警告標示、護欄及裝設封閉護蓋或安全網等防護措施，
    僅以3片烤漆板及1片塑膠板覆蓋洞口而未固定，嗣陳○○○與
    其丈夫陳○○、女兒陳○○、兒子陳○○等人，於109年10月3日中
    午12時30分許，至嘉義縣竹崎鄉奮起湖(下稱奮起湖)旅遊，
    因見系爭平房屋頂平坦、鄰接馬路且有停放車輛，誤認該屋
    頂係供遊客使用之休憩平台而不慎闖入，且無從判知上開以
    烤漆板及塑膠板交疊覆蓋下方為深達3公尺以上之貨物開口
    ，嗣陳○○○為取回放置其上之皮包而踩踏在該未固定之烤漆
    板上，旋因疊放之烤漆板無法承重而向下凹陷致露出空隙，
    陳○○○隨自該烤漆板間空隙掉落至洞口下方地面，致受有頭
    部外傷、雙側外耳道出血等傷害，經送醫救治後，仍於同日
    中午12時56分許死亡。
二、案經陳○○○之夫陳○○訴由嘉義縣警察局竹崎分局(下稱竹崎分
    局)報告臺灣嘉義地方檢察署（下稱嘉義地檢署）檢察官相
    驗簽分偵辦後提起公訴。
　　理    由
一、證據能力方面：按被告以外之人於審判外之陳述，經當事人
    於審判程序同意作為證據，法院審酌該言詞陳述或書面陳述
    作成時之情況，認為適當者，亦得為證據；當事人、代理人
    或辯護人於法院調查證據時，知有第159條第1項不得為證據
    之情形，而未於言詞辯論終結前聲明異議者，視為有前項之
    同意，刑事訴訟法第159條之5定有明文。查本判決以下所引
    用之被告以外之人於審判外之供述，提示檢察官、被告及辯
    護人均表示同意做為證據（本院卷第75頁），亦均未於言詞
    辯論終結前對該等證據表示異議，本院審酌上開證據作成時
    之情狀，並無違法或不當等情形，認為以之作為本案之證據
    亦屬適當，依上開規定，自均具證據能力。又本判決所使用
    之非供述證據部分，檢察官、被告及辯護人亦不爭執其證據
    能力，且查無公務員違背法定程序而取得之情事，依刑事訴
    訟法第158條之4反面解釋，均有證據能力，先予敘明。
二、認定犯罪事實所憑之證據及理由：　　
  ㈠訊據被告就其與其兄翁忠義於109年7月23日向國產署南區分署承租系爭土地，系爭土地上建有系爭平房，系爭平房係於60、70年間建造作為竹筍加工廠，系爭平房屋頂上設有開口便利人員及貨物進出，後該加工廠於80年間停工，系爭平房屋頂改由被告及其家人平時停放車輛使用，被告以3片烤漆板及1片塑膠板交疊覆蓋屋頂開口，及被害人陳○○○與其丈夫陳○○等人於109年10月3日中午12時30分許，至奮起湖旅遊，陳○○○因踩踏在系爭平房屋頂開口上之烤漆板上，因烤漆板無法承重而凹陷形成空隙，陳○○○不及反應而掉落至系爭平房下方地面，致受有頭部外傷、雙側外耳道出血等傷害，經送醫救治後，於同日中午12時56分許死亡等事實，固予坦承，惟否認有過失致死之犯行，並辯稱：陳○○○及其家人未經同意侵入系爭平房之屋頂平台，且陳○○○自己疏忽未注意該屋頂平台有設置樓梯開口自屋頂通往樓下，而自屋頂平台四方型樓梯口掉落樓下致死，是陳○○○本人疏忽所致，其未施加任何不法或不當行為，縱認其未設置警告標誌、告示牌等阻隔措施，或設置護欄、安全網等防護措施，有部分過失，但該過失行為與陳○○○之死亡無相當因果關係，本案事故發生地點之承租人為翁忠義，檢察官對其起訴有所誤會等語。
　㈡被告與其兄翁忠義於109年7月23日向國產署南區分署承租系
    爭土地，該土地上建有一系爭平房，系爭平房係於60、70年
    間建造作為竹筍加工廠，平房屋頂上設有開口以便利人員及
    貨物進出，後該加工廠於80年間停工，系爭平房屋頂改由被
    告及其家人平時停放車輛使用等事實，此為被告於警詢及偵
    訊時所坦承（相字卷第28、188、190頁)，核與證人翁忠義
    於本院到庭證述稱：系爭土地一開始跟被告一起向國產署租
    的土地，其都沒有在用，系爭平房是其很久之前蓋的，當時
    建房子是要做竹筍加工用，蓋完後當時做生意虧錢，其就去
    嘉義做生意，到嘉義做生意很久了，從其兒子讀國小時開始
    去嘉義，其兒子已經娶妻，女兒都差不多要嫁了，該地是在
    奮起湖大飯店隔壁，被告都住在那邊，其沒有住之後都被告
    在用，都是被告管理，樓下也都被告在用，其就沒去那邊用
    了等語（本院卷第254-255、257-258頁）相符，並有國產署
    南區分署嘉義辦事處(下稱嘉義辦事處)109年10月19日台財
    產南嘉三字第10931036180號函所附土地勘清查表、國有基
    地租賃契約書可憑(相字卷第147-149、157-159頁)，上開事
    實堪以認定。
　㈢又陳○○○與其丈夫陳○○、兒子陳○○、女兒陳○○等人於109年10
    月3日中午12時30分許，至奮起湖旅遊，陳○○○踩踏在系爭平
    房屋頂開口上之烤漆板，因而掉落至系爭平房下方地面，致
    受有頭部外傷、雙側外耳道出血等傷害，經送醫救治後，於
    同日中午12時56分許死亡等事實，此據證人即陳○○○丈夫陳○
    ○、女兒陳○○、兒子陳○○於警詢、偵查時證述明確(相字卷第
    14-15、20-21、24-25、71-73、190-191頁)，並有天主教中
    華聖母修女會醫療財團法人天主教聖馬爾定醫院乙種診斷證
    明書、嘉義地檢署相驗屍體證明書、嘉義地檢署檢驗報告書
    各1份、相驗照片16張、竹崎分局109年10月5日嘉竹警偵字
    第1090018550號函暨所附相驗照片18張可憑(相字卷第47、6
    9、77-117頁)，審酌前開相驗屍體證明書所載陳○○○直接死
    亡原因：中樞神經性休克；先行原因：頭部外傷、雙側外耳
    道出血；引起死因之因素：高處墜落等文，核與嘉義地檢署
    檢驗報告書就陳○○○死亡結果之論斷為：直接死因：中樞神
    經性休克；先行原因：頭部外傷、雙側外耳道出血；推定傷
    害方法：高處墜落；推定死亡方式：意外等文相符，亦與上
    開證人證述陳○○○死亡之原因一致，是陳○○○確係因踩踏本案
    鋪設於系爭平房屋頂開口上之烤漆板而跌落致頭部受傷死亡
    ，亦可認定。
　㈣被告辯稱其未有施加任何不法或不當行為，無檢察官起訴書
    所指過失致死之犯罪行為等語，查：
　⒈按刑法上之過失犯，係指行為人依客觀情狀負有義務，而依
    其個人情況有能力且可期待其注意，竟疏於注意，以致實現
    犯罪構成要件之行為。對於犯罪構成要件該當結果之發生負
    有防止義務之人，不為其應為之防止行為，致發生與以作為
    之行為方式實現法定構成要件情況相當之不作為犯，亦屬過
    失犯(最高法院102年台上字第2321號判決意旨參照)。刑法
    第15條第1項規定：「對於犯罪結果之發生，法律上有防止
    之義務，能防止而不防止者，與因積極行為發生結果者同」
    ，此乃不作為犯「防果義務」（即學說上所稱保證人義務）
    之規定(最高法院110年度台上字第4038號判決意旨參照)。
    於過失不作為犯，即為有無注意義務之判斷，此種注意義務
    之來源，除上揭刑法第15條訂明之法律明文規定及危險前行
    為外，依一般見解，尚有基於契約或其他法律行為、習慣或
    法律精神、危險共同體等來源(最高法院103年度台上字第40
    19號判決意旨參照)。以此，於過失不作為犯，其過失之成
    立，應以行為人有無注意義務為前提，而其不作為犯之成立
    ，應以行為人有作為義務為前提，故過失之不作為犯，無論
    於過失部分或不作為犯部分，均以行為人之義務為要件，進
    一步而言，認定過失不作為犯之注意義務，實質上即在討論
    保證人地位的基準，亦即過失不作為犯中，客觀注意義務之
    結果迴避義務與作為義務因目的相同、功能相同，可一體視
    之(臺灣高等法院109年度上訴字第1407號判決意旨參照)。
　⒉被告辯稱：案發地點原先固由其與翁忠義2人共同承租，後因
    嘉義辦事處告知可辦理個別分戶承租，其與翁忠義於109年8
    月6日共同具名分戶換約申請書申請換約，嘉義辦事處於109
    年11月23日核發系爭土地自109年8月6日起至116年12月31日
    止分戶出租予其，面積94.05平方公尺；及系爭土地自109年
    8月6日起至116年12月31日止分戶出租予翁忠義，面積99.14
    平方公尺，陳○○○於109年10月3日中午自系爭平房屋頂樓梯
    口處掉落死亡，事故發生地點屬翁忠義分戶分管位置，檢察
    官對其起訴，顯有誤會等語。查：
　⑴被告與翁忠義於109年7月23日向國產署南區分署共同承租系
    爭土地，嗣被告與翁忠義於109年8月6日出具協議書、換約
    申請書，向嘉義辦事處申請分戶換約，經嘉義辦事處於109
    年11月23日核定並與被告兄弟二人簽訂換約後之國有基地租
    賃契約書，其中系爭土地西側，面積94.05平方公尺土地部
    分由被告承租；系爭土地東側，面積99.14平方公尺土地部
    分由翁忠義承租，租賃期間均自109年8月6日起至116年12月
    31日止一情，有嘉義辦事處110年9月9日台財產南嘉三字第1
    1005067680號函所附國有基地租賃契約書、分戶換約申請書
    、協議書、地籍圖謄本附卷可參(本院卷第83-98頁)；而陳○
    ○○墜落之地點係位於分戶換約後翁忠義承租之土地上，有嘉
    義縣竹崎地政事務所111年1月18日竹地法字第1100037800號
    函及所附土地複丈成果圖可按(本院卷第185-187頁)，被告
    辯稱陳○○○墜落之位置非其所承租分戶管領之位置，固非無
    據。
　⑵然前開分戶換約申請書申請人承諾事項載明：上開不動產之
    申請換約經受理收件，申請人申請換約之表示僅為要約之引
    誘，絕不據此認為受理機關已為要約或承諾之表示（本院卷
    第87頁），而國產署南區分署係於109年11月23日始核定並
    與被告兄弟二人簽訂分戶換約後之國有基地租賃契約書(本
    院卷第95、97頁)，足見陳○○○墜落之處雖係位於分戶換約後
    翁忠義承租之土地上，然參酌分戶換約申請書申請人承諾事
    項之記載，並依據國有基地租賃契約書係於109年11月23日
    簽訂之事實，則陳○○○墜落當時，該分戶換約尚未生效，此
    再參酌國產署南區分署於109年11月23日簽訂分戶換約之國
    有基地租賃契約書之前，被告於109年10月3日警詢、同年11
    月13日偵訊時供述：這舊廢棄筍寮是其自己租的地方，是其
    跟哥哥一起租的，該土地從60幾年其父親向林務局承租，後
    來父親過世，其跟哥哥繼承父親，所以由其等向林務局承租
    等語（相字卷第28、188頁），足認於被告提出分戶換約申
    請書之後，在國產署南區分署簽訂分戶換約之國有基地租賃
    契約書之前，系爭土地實際仍由被告管領使用乙節，業經其
    供承在卷，則被告嗣後改稱陳○○○墜落當時，該墜落地點係
    由翁忠義管領負責，與其無關云云，殊不足採。⑥
　⒊又系爭平房係於60、70年間所建，為被告坦承(相字卷第188
    頁)，參以證人翁忠義證述：當時蓋這間房子要做竹筍加工
    用的，蓋完就沒有在那邊住了，當時做生意虧錢就去嘉義做
    生意了，已經很久了，從其兒子讀國小時開始去，其兒子已
    經娶妻，女兒都差不多要嫁了等語，此見前述，可見系爭平
    房興建之時間甚為久遠，應可認定。關於系爭平房係由何人
    興建一情，被告始稱：是其跟翁忠義蓋的（相字卷第188頁
    ），後改稱是翁忠義所建等語(本院卷第200頁)，惟證人翁
    忠義證稱：系爭平房是其很久之前蓋的，是其蓋的，其蓋完
    之後就沒有住那邊了等語（本院卷第255頁），以此，系爭
    平房係由翁忠義所興建，應可認定。然翁忠義於興建系爭平
    房後未久即搬離系爭平房，業據其證述如上；而系爭平房長
    期以來係由被告使用，此為被告坦承：系爭平房係其管理，
    其平常會在該處運動，車子也是其家的車，翁忠義沒有住在
    這裡，沒在使用；翁忠義沒有住在事發地，他住嘉義市，其
    跟翁忠義沒有聯絡等語(相字卷第190頁、本院卷第72、196
    頁)；核與翁忠義證述：其都沒有在用這塊土地（本院卷第2
    54頁），被告住在那邊，其沒有住之後都被告在用(本院卷
    第257頁)，其沒有使用這塊地，沒有做什麼不會特別去奮起
    湖，被告住在奮起湖都是他在使用等語(本院卷第254、257-
    259、263頁)相符；復參酌證人黃月蕊證以：其在奮起湖賣
    早餐、檳榔，從早上6點到晚上6點，從68年嫁過去奮起湖就
    住到現在，系爭平房是被告在使用，該屋沒有人住，被告車
    都停在屋頂前面，屋頂出來就是路，有時沒人放，有的人去
    也直接放著，被告他們自己也有車，有時也會放在那，知道
    翁忠義名字，沒看過他，其在奮起湖做生意30年了，在奮起
    湖沒有看過翁忠義，只聽過名字等語(偵字卷第26頁、本院
    卷第273、275頁)，參此，系爭土地均係被告利用，翁忠義
    長期以來則未使用系爭土地及系爭平房，亦堪採認。
　⒋而系爭平房坐落奮起湖飯店附近，自奮起湖飯店門口出來右
    轉走往事故現場為一斜坡無名巷道，路寬約5米，至事故現
    場路長約25米，事故現場旁有一斜坡小巷，小巷右邊為奮起
    湖飯店之牆壁，左邊為事故現場，由斜坡小巷往下走，左邊
    有被告所蓋之平房，平房約3米高，由平房內往上看有兩個
    洞口，一個為樓梯出口，一個為被害人墜落之洞口；從無名
    巷道之紅線走往右邊方形洞口，會經過一水泥小斜坡，經12
    .5米會到被害人墜落之洞口。上開事實經本院勘驗現場，並
    有勘驗結果、勘驗現場相片及圖片說明供參(本院卷第171-1
    72、205-213頁)，是就位置而言，系爭平房與奮起湖飯店相
    鄰，為人潮密集來往之處。再者，系爭平房與5米之無名巷
    道相連而無明顯高低，且平時供作停車之用，此據被告於警
    詢、偵訊時供述：舊廢棄筍寮上方僅有停車或其自己運動使
    用，屋頂就停其自己的車等語（相字卷第28、188頁），並
    據證人黃月蕊於偵訊時證述：被告車都停在屋頂前面，屋頂
    出來就是路等語（偵字卷第26頁）；及證人簡松明於偵訊時
    證述：其住在系爭平房附近，這地方都在屋頂曬東西及停車
    ，這是照山勢蓋的房子，屋頂出來就是大路旁，都沒有東西
    區隔，都是被告他們家的人在使用等語（偵字卷第26頁），
    且有勘驗相片附卷供參（勘驗現場相片圖9，本院卷第210頁
    ），可見系爭平房屋頂與其旁之無名巷道高度相當，而無明
    顯區隔。
　⒌再據被告供述：這屋頂是其承租，其左鄰右舍都會靠近，但
    他們都會知道，有陌生人走入該屋頂，有看過1、2次，其會
    提醒這是屋頂不要進去，對方會回說看一下會怎樣等語(相
    字卷第189頁、本院卷第133頁)，此與證人黃月蕊證述：其
    有時候會聽到屋頂有聲音，也會有陌生人進到屋頂，有時會
    有人探一下，但沒有注意是否有很多人走進去，其都在裡面
    做生意，不可能常常去注意等語(偵字卷第27頁、本院卷第2
    75頁)相符；復依被告供述：還沒有改建時其就停車，車子
    進來柵欄會搬到旁邊，車子開走柵欄會放在前面等語（本院
    卷第365頁），並有案發時所拍攝柵欄之照片可憑(相字卷第
    43頁)；衡情，系爭平房屋頂若無遭他人進入之實，被告自
    無於系爭平房屋頂出入口設置柵欄之必要，以此，系爭平房
    屋頂平台時有不相干之人進出，應可認定。
　⒍另系爭平房屋頂平台上有樓梯開口及貨物開口，其開口與平
    房地面高度有3米多，此為被告所坦承(相字卷第189頁)，並
    有勘驗附件之記載供參(本院卷第171頁)，該樓梯開口與貨
    物開口設置在系爭平房屋頂，與屋頂無明顯區隔，此有勘驗
    相片可憑（勘驗現場相片圖12-15，本院卷第211-213頁）；
    抑且，前曾有人自系爭平房屋頂平台之開口墜落，此據證人
    簡松明證述：2年前有一人踏到烤漆板就順著樓梯滑到屋內
    ，那人沒有受傷，其聽到很大聲，有打開窗戶看，看到人站
    在烤漆板上，已經在樓梯下了，這個人其不認識，不是當地
    人，他是從屋頂缺口踩到烤漆板滑下去的，這是他說的，其
    沒有跟被告講等語（偵字卷第26頁）；及證人黃月蕊證以：
    其有聽先生簡松明說有一個年輕人從缺口滑下去很大聲，他
    有過去關心那年輕人，那年輕人說沒關係等語（偵字卷第27
    頁）。甚且，被告本人亦曾自開口跌落，為其所自承(偵字
    卷第55頁、本院卷第366頁)，益見系爭平房屋頂之開口，易
    因他人踩踏而跌落。
　⒎依前所述，系爭屋頂平台鄰近奮起湖飯店，來往人潮密集，
    景點密布，兼以系爭屋頂與路面相鄰，且無明顯區隔，在此
    情況下，一般遊客極易誤認該處為公開景點，而隨意進出；
    加以一般遊客至旅遊景點，因出於休憩目的，不免放鬆，在
    樓梯開口及貨物開口無明顯警示標誌之下，更易因心情放鬆
    ，失去警惕而誤踩開口；系爭平房屋頂長久以來係由被告管
    理、使用，其對於設立阻隔設施及警示標誌，以防免他人進
    入系爭平房屋頂進而自開口跌落，自有管理、監督之義務，
    而被告自身曾自開口跌落，對該開口可能因外人入內誤踩而
    墜落，有所認知，對於其有阻隔、警示義務，自能注意；被
    告雖辯稱：該缺口在屋頂看下去不太好，所以其拿3塊烤漆
    板，大約1呎寬，6、7呎長，蓋在缺口上，沒有固定，只有
    放上去，沒有密合，有空隙等語（相字卷第188頁），並有
    相驗照片可參(相字卷第31頁)；而烤漆板之厚度約2公分，
    有相驗照片可稽(相字卷第43頁)，惟烤漆板之形狀凹凸不平
    ，事發當時測量寬度2公分係就該烤漆板之最寬處所測量，
    實際上其強度與實心厚度2公分之鋼板尚有差別；加以被告
    自承以3塊烤漆板蓋住，且未固定、未密合，則烤漆板邊緣
    處承受重量後易變形、彎曲致踩踏者墜落；甚者，被告以烤
    漆板遮覆開口，使開口邊緣之紅磚受烤漆板掩蓋而不明顯，
    此舉反足使他人輕忽紅磚所具警示標示之效用，增加誤踩開
    口跌落之風險；被告以烤漆板覆蓋開口之舉，難認已盡適當
    阻隔、標示、防護之義務。據此，審酌被告案發時年屆75歲
    ，且自承於奮起湖飯店對面賣飲料、茶葉及農產品(本院卷
    第197頁)，不僅富有社會生活經驗，且對奮起湖當地人潮、
    系爭平房位置、屋頂開口之危險性，有相當程度理解，自應
    注意在系爭平房屋頂進出處設置適當隔離以阻隔他人進出，
    並在開口處設置警示標示、防護裝置以防止他人跌落之危險
    發生，而其非不能注意，竟疏未注意及此，致陳○○○進入系
    爭平房屋頂並自屋頂開口跌落受傷死亡，其就陳○○○之死亡
    ，自有過失；至被告抗辯陳○○○自己疏忽未注意該屋頂平台
    設置開口，而自該屋頂平台開口掉落樓下致死，是其本人疏
    忽所致等語，縱然屬實，被告亦不能因此解免其過失罪責，
    附此敘明。 
　⒏被告另抗辯：縱其未在屋頂平台之開口處設置警告標誌或告
    示牌等阻隔措施，或設置護欄、安全網等防護措施，有部分
    過失，但該過失行為與陳○○○之死亡間，並無相當因果關係
    存在等語；惟按所謂相當因果關係，係指依經驗法則，綜合
    行為當時所存在之一切事實，為客觀之事後審查，認為在一
    般情形下，有此環境、有此行為之同一條件，均可發生同一
    之結果者，則該條件即為發生結果之相當條件，其行為與結
    果即有相當之因果關係；刑法上過失不純正不作為犯之成立
    要件，指行為人怠於履行其防止危險發生之義務，致生構成
    要件該當結果，即足當之。故過失不純正不作為犯構成要件
    之實現，係以結果可避免性為前提。因此，倘行為人踐行被
    期待應為之特定行為，構成要件該當結果即不致發生，或僅
    生較輕微之結果者，亦即該法律上之防止義務，客觀上具有
    安全之相當可能性者，則行為人之不作為，即堪認與構成要
    件該當結果，具有相當因果關係（最高法院105年度台上字
    第3404號判決意旨參照）。本件被告就系爭平房屋頂開口有
    阻隔、警示、防護之注意義務，且能注意而未注意，而倘被
    告無前述之過失行為，通常情形下足以阻止陳○○○自系爭平
    房屋頂開口墜落死亡，即被告之前開防止義務，客觀上具有
    防止陳○○○死亡之結果，揆之前開說明，本件被告之不作為
    ，與陳○○○之死亡具有相當因果關係，被告上開所辯，自不
    足採。　
　㈤綜上所述，本案事證明確，被告過失致人於死之犯行，堪予
    認定，應依法論科。　
三、論罪科刑
  ㈠核被告所為，係犯刑法第276條之過失致人於死罪。
  ㈡爰以行為人之責任為基礎，審酌被告長期管理、使用系爭平
    房，知悉該平房位處奮起湖風景區，人潮密集，平房屋頂之
    開口易因他人進入而墜落，危及他人安全，竟疏未注意採取
    適當措施，以維護他人人身安全，事後又否認犯行，且於案
    發後，警員詢問被告是否在相驗時前往，竟回以：明天做生
    意很忙，實在沒時間過去等語（相字卷第28頁），另辯以：
    若非智障或盲人，正常人看都知道下面有洞，被害人他們是
    私自侵入不該進去等語（偵字卷第56頁），不僅對本案人命
    殞落漠不關心，復出言譏諷被害人，態度不佳，對於被害人
    家屬因本案造成天人永隔之痛，亦未負起賠償之責，另參酌
    被告自陳高職畢業之智識程度，已婚、有4名成年子女、從
    事賣竹筍、小生意、月入新臺幣3、4萬元，與太太、兒子、
    大女兒同住之家庭經濟狀況(本院卷第368頁)等一切情狀，
    量處如主文所示之刑，以示懲儆。
據上論斷，應依刑事訴訟法第299條第1項前段、第276條，判決
如主文。
本案經檢察官江炳勳提起公訴，檢察官徐鈺婷到庭執行職務。
中　　華　　民　　國　　111 　年　　6 　　月　　9 　　日
                  刑事第六庭  審判長法　官　王慧娟
　　　　　　　　　                  法  官  官怡臻
　　　　　　　　　                  法  官  林富郎
以上正本證明與原本無異。
如不服本判決應於收受判決後20日內向本院提出上訴書狀，並應敘述具體理由；其未敘述上訴理由者，應於上訴期間屆滿後20日內向本院補提理由書（均須按他造當事人之人數附繕本）「切勿逕送上級法院」。告訴人或被害人如對於本判決不服者，應具備理由請求檢察官上訴，其上訴期間之計算係以檢察官收受判決正本之日期為準。　　　　　　　　　　　　　　　　　　
中　　華　　民　　國　　111 　年　　6 　　月　　9 　　日
　　　　　　　　　                  書記官  陳雪鈴
【附錄本案論罪科刑法條全文】
刑法第276條
因過失致人於死者，處5年以下有期徒刑、拘役或50萬元以下罰
金。